臺灣高等法院刑事裁定
                                     108年度抗字第2063號
抗  告  人
即  受刑人  蔡弘裕



上列抗告人因聲請定其應執行刑案件，不服臺灣宜蘭地方法院中
華民國108 年10月2 日裁定（105 年度聲字第770 號），提起抗
告，本院裁定如下：
    主  文
抗告駁回。                                             
    理  由
一、原裁定意旨略以：原審法院於民國105 年11月18日為105 年
    度聲字第770 號刑事裁定後，該裁定正本於105 年12月13日
    送達於抗告人即受刑人蔡弘裕，此有臺灣宜蘭地方法院送達
    證書1 紙在卷可稽（見原審卷第42頁），監所與法院間無在
    途期間可言，受刑人之抗告期間自翌日起算5 日，末日適逢
    星期日，以次日代之，計至同年月19日抗告期間即已屆滿，
    受刑人未於抗告期間內提出抗告，遲至108 年8 月29日始提
    出抗告，有「合併抗告狀」上收狀日期可憑，其抗告顯然已
    逾抗告期間，其所提抗告違背法律上之程式，且無從補正，
    爰予駁回之等語。
二、抗告意旨略以：抗告人103 年度10月21日被抓案件，吸食及
    加重持有及槍砲被分開起訴，導致之前的合併有瑕疵，照理
    說同年度同時間同一案件全部合併在一起才會對抗告人有利
    ，不能因為先後判決，就不能合併，如比照第一組吸食先判
    好，而販賣上訴高院也是可以合併數罪併罰，那未何案件被
    移交，宜蘭分別先後起訴，所導致不能合併。因抗告人刑期
    18年6 月加拘役200 天，總共19年多，在法官眼裡19年是個
    好數字，但在抗告人眼裡恐怕有可能關不回去了，身體狀況
    也不是很好，牙齒又要掉光了，以這種刑期家人又無法幫忙
    ，只希望法官能給個改過機會，多少再數罪併罰減個刑期，
    讓抗告人多少還能返回社會孝敬母親，而抗告人所犯的罪每
    條在警局都已自白承認，沒有要逃避刑期，懇請法官能重新
    定應執行刑，別因抗告人案件先後起訴，案件就不能合併定
    應執行刑云云。
三、按抗告期間，除有特別規定外，為5 日，自送達裁定後起 
    算；原審法院認為抗告不合法律上之程式或法律上不應准許
    ，或其抗告權已經喪失者，應以裁定駁回之；抗告法院認為
    抗告有前述情形者，應以裁定駁回之，刑事訴訟法第406 條
    前段、第408 條第1 項前段、第411 條前段分別定有明文。
    次按在監獄或看守所之被告，於上訴期間內向監所長官提出
    上訴書狀者，視為上訴期間內之上訴，此規定並為被告提起
    抗告時所準用，刑事訴訟法第351 條第1 項、第419 條亦規
    定甚明。復按監所與法院間無在途期間可言，是抗告人在監
    獄或看守所，如向該監所長官提出抗告書狀，因不生扣除在
    途期間之問題，故必在抗告期間內提出者，始可視為抗告期
    間內之抗告；如逾期始向該監所長官提出抗告書狀，即不得
    視為抗告期間內之抗告，雖監所長官即日將抗告書狀轉送法
    院收文，因無扣除在途期間之可言，其抗告仍屬已經逾期（
    最高法院86年度台抗字第80號裁定意旨參照）。
四、經查：抗告人蔡弘裕因聲請定其應執行刑案件，經原審法院
    以105 年度聲字第770 號裁定後，該裁定正本於105 年12月
    13日送達抗告人所在之法務部○○○○○○○○○○○，由抗告人本人
    親自簽收，已生合法送達之效力乙情，有送達證書在卷可稽
    （見原審卷第42頁）。而依前揭規定，本件抗告期間既無特
    別規定，應為5 日，且抗告人當時於法務部○○○○○○○○○○○執
    行中，而監所與法院間無須加計在途期間，則抗告期間自送
    達裁定之翌日即105 年12月14日起算，計至105 年12月18日
    ，惟因該日為星期日，故順延至次一上班日即105 年4 月19
    日已屆滿。然抗告人遲至108 年8 月29日始具狀提出抗告，
    此有被告所提合併抗告狀上本院收狀戳章在卷可憑（見原審
    卷第45頁），揆諸上開說明，顯已逾法定抗告期間，且無從
    補正，其抗告顯非合法，依法自應駁回其抗告。原裁定因而
    以抗告逾期為由，駁回其抗告，經核並無不合。抗告意旨徒
    憑上開實體爭執事項，指摘原裁定不當，難認有理。從而，
    本件抗告為無理由，依法應予駁回。
據上論斷，應依刑事訴訟法第412 條，裁定如主文。
中　　華　　民　　國　　108 　年　　12　　月　　20　　日
                  刑事第八庭    審判長法　官  陳世宗
                                      法　官  吳勇毅
                                      法　官  呂寧莉
以上正本證明與原本無異。
不得再抗告。
                                      書記官  賴資旻
中　　華　　民　　國　　108 　年　　12　　月　　23　　日